

Dados gerais Formação Atuação Produções Educação e Popularização de C & T Eventos ·



Luana Gila Andrade

Endereço para acessar este CV: http://lattes.cnpq.br/6228724265506638 Última atualização do currículo em 15/05/2016

Sou formada na Universidade Federal de Sergipe (2014) onde me graduei no curso de Ecologia Bacharelado. Durante minha graduação desenvolvi atividades voltadas para ambientes costeiros bem como atividades com intuito científico e de monitoria. Estagiei na Empresa Ambientec LTDA cujo participei na elaboração do EIA/RIMA Obra de Contenção da Praia 13 de julho e na elaboração do PCA e RCA do Salmoroduto do Projeto Carnalita da Vale, trabalhei na empresa ECO TI cujo, tenho o objetivo de gerenciar os resíduos eletroeletrônicos de nossos clientes de forma sustentável, concretizando a destinação ambientalmente correta para os mesmo. Atualmente faço especialização em MBA Perícia, Auditoria e Gestão Ambiental. (**Texto informado pelo autor**)

Identificação

Nome

Luana Gila Andrade 💎

Nome em citações bibliográficas

ANDRADE, L. G.

Endereço

Formação acadêmica/titulação

2016

Especialização em andamento em MBA Perícia, Auditoria e Gestão Ambiental. (Carga Horária: 480h). Instituto de Pós-Graduação e Graduação, IPOG, Brasil.

2010 - 2014

Graduação em Ecologia.

Universidade Federal de Sergipe, UFS, Brasil.

Título: Assembleia de peixes juvenis que habitam raízes do mangue no estuário do rio Vaza-Barris em Aracaju, Se. Orientador: Roberto Schwarz Júnior.

Formação Complementar

2014 - 2014

Recuperação de Mata Ciliar. (Carga horária: 20h). Seminário de recuperação Hidroambiental, UFS, Brasil.

2013 - 2013

Estatística Para Biólogos: Uma Introdução do R. (Carga horária: 8h). III Semana Científica de Ciências Biológicas em Itabaiana, SEBITA, Brasil.

2013 - 2013

Alimentação Orgânica. (Carga horária: 4h). Learncafe Ensino Online Itda., LEANR, Brasil.

2013 - 2013

Sustentabilidade. (Carga horária: 8h). Learncafe Ensino Online Itda., LEANR, Brasil.

2013 - 2013

Educação Ambiental. (Carga horária: 10h). Learncafe Ensino Online Itda., LEANR, Brasil.

2011 - 2011

Decomposição em Ecossistemas Terrestres e Aquático. (Carga horária: 4h). X Congresso Brasileiro de Ecologia e I Simpósio de Sustentabilidade, SEB, Brasil.

2010 - 2010

Ecologia de Ecossistemas Costeiros. (Carga horária: 12h). XII Semana de Biologia de Sergipe, CALB, Brasil.

Atuação Profissional

Ambientec Consultoria LTDA, AMBIENTEC, Brasil.

Vínculo institucional

ZU14 - ZU14

Vínculo: Estágio, Enquadramento Funcional: Estágio, Carga horária: 20

Outras informações

Participação na elaboração do PCA e RCA do Salmoroduto do Projeto Carnalita da Vale

Vínculo institucional

2014 - 2014

Vínculo: Estágio, Enquadramento Funcional: Estágio, Carga horária: 20

Outras informações

Participação na elaboração do EIA-RIMA? Obra de Contenção da Praia 13 de julho

Universidade Federal de Sergipe, UFS, Brasil.

Vínculo institucional

2015 - 2015

Vínculo: Estágio, Enquadramento Funcional: Estágio voluntário, Carga horária: 20

Outras informações

Estagiou no Laboratório de Ictiologia desenvolvendo atividades como identificação de peixes, auxílio na curadoria da Coleção de Ictiologia da UFS e dissecção de espécimes para análise reprodutiva.

Vínculo institucional

2014 - 2014

Vínculo: Institucional, Enquadramento Funcional: Monitoria, Carga horária: 20

Outras informações

Projeto de monitoria da disciplina Ecologia de Ecossistemas Aquáticos sob a orientação da Prof. Jeamylle Nilin

Vínculo institucional

2012 - 2013

Vínculo: Institucional, Enquadramento Funcional: Estagiária, Carga horária: 20, Regime: Dedicação exclusiva.

Outras informações

Estagiou no Laboratório de Bentos Costeiros onde desenvolveu atividades como triagem e identificação de grandes grupos zoológicos da macrofauna bêntica de diversos projetos vinculados ao laboratório.

Vínculo institucional

2011 - 2012

Vínculo: Institucional, Enquadramento Funcional: Estagiária, Carga horária: 20

Outras informações

Projeto MARSEAL - CPC Biologia, na área de Macro e Megafauna Bêntica

Vínculo institucional

2010 - 2011

Vínculo: Institucional, Enquadramento Funcional: Estagiária, Carga horária: 20

Outras informações

Desenvolveu, como bolsista do PICVOL, o projeto de pesquisa AMBIENTES PRAIAIS URBANOS: ESTUDO DA MACROFAUNA BENTINCA DAS PRAIAS DO TECARMO E MOSQUEIRO, ORLA DE ARACAJU (SERGIPE/BRASIL)

Eco TI Logística Reversa de Eletroeletrônicos, ECO TI, Brasil.

Vínculo institucional

2015 - 2016

Vínculo: Assistente de Qualidade, Enquadramento Funcional: Assistente de Qualidade, Carga horária: 40

Outras informações

Atuou na empresa Eco TI como Assistente de Qualidade tendo como objetivo gerenciar os resíduos Eletroeletrônicos dos clientes de forma sustentável, concretizando a destinação ambientalmente correta para os mesmos.

Áreas de atuação

1.

Grande area: Ciencias biológicas / Area: Ecológia / Subarea: Ecológia de Ecossistemas/Especialidade: Ecológia marinha.

Idiomas

Espanhol

Compreende Razoavelmente, Fala Razoavelmente, Lê Razoavelmente, Escreve Razoavelmente.

Inglês

Compreende Bem, Fala Bem, Lê Bem, Escreve Bem.

Produções

Produção bibliográfica

Resumos expandidos publicados em anais de congressos

1.

ANDRADE, L. G.; ALVES, J. B. M.; INOCENCIO, J. A. G.; LEMOS JUNIOR, I. C. . EVIDENCIA DE PREDAÇÃO POR GASTRÓPODES EM CONCHAS DE BIVALVES NA PRAIA DO TECARMO EM ARACAJU, SERGIPE, BRASIL. In: XI Congresso Congresso de Ecologia do Brasil & Congresso Internacional de Ecologia, 2013, Porto Seguro. XI Congresso Congresso de Ecologia do Brasil & Congresso Internacional de Ecologia, 2013.

2.

ALMEIDA, C. S. ; **ANDRADE, L. G. ; CRUZ, N. G. ; SANTOS, R. S. ; NILIN, J. . ÁGUA QUE BEBEMOS: percepção da população em relação aos processos de produção de água mineral em Sergi pe, Brasil. In: IV Congresso Brasileiro de Gestão Ambiental, 2013, Sa. IV Congresso Brasileiro de Gestão Ambiental, 2013.

Resumos publicados em anais de congressos

1.

invencao, J. A.; Nunes, J. M.; Oliveira, J. D. S.; **Andrade, L. G.**; Junoior, C. M. A. L.; Carvalho, M. F. . Escorpianimos em Aracaju e Zona Metropolitana, Se: Um estudo retrospectivo. In: XVIII Encontro Zoológico Do Nordeste, 2013, Maceió. XVIII Encontro Zoológico Do Nordeste, 2013.

2.

ANDRADE, L. G.; ALVES, J. B. M.; FREIRE, D.; INOCENCIO, J. A. G.; LEMOS JUNIOR, I. C.; SOUTO, L. S. . Distribuição Espacial de Tocas de Ocypode Quadrata (Fabricius, 1787) em uma Praia Arenosa de Aracaju/SE, Brasil. In: Congresso Brasileiro de Oceanografia, 2012, Rio de Janeiro. Congresso Brasileiro de Oceanografia, 2012.

Produção técnica

Entrevistas, mesas redondas, programas e comentários na mídia

1.



ຌ ANDRADE, L. G.. Dia do Consumo Consciente. 2015. (Programa de rádio ou TV/Entrevista). 🎬

Demais tipos de produção técnica

Eventos

Participação em eventos, congressos, exposições e feiras

1.

Seminário de Recuperação Hidroambiental. 2013. (Seminário).

2.

XI Congresso de Ecologia e I Congresso Internacional de ecologia. 2013. (Congresso).

3.

Congresso Brasileiro de Oceonografia - CBO 2012. 2012. (Congresso).

4.

VI SEMANA DE GRADUAÇÃO DA UNIVERSIDADE FEDERAL DE SERGIPE.VI SEMANA DE GRADUAÇÃO DA UNIVERSIDADE FEDERAL DE SERGIPE. 2011. (Encontro).

5.

X Congresso de Ecologia do Brasil. 2011. (Congresso).

6.

XII SEMANA DE BIOLOGIA DE SERGIPE. 2010. (Encontro).

Educação e Popularização de C & T

Entrevistas, mesas redondas, programas e comentários na mídia

1.



🧯 ANDRADE, L. G.. Dia do Consumo Consciente. 2015. (Programa de rádio ou TV/Entrevista). 🗂



Baixar Currículo

Imprimir Currículo

Página gerada pelo Sistema Currículo Lattes em 15/05/2016 às 15:57:58